# 弥补亏损和所得税优惠的先后次序

提问人：miss-ma 时间：2016-12-14 08:08:29
我公司本年无收入，亏损。从明年开始享受三免三减半所得税优惠。 问题是，本年的亏损是明年所得税优惠前弥补，还是等到免税期过以后才开始弥补第一年的亏损呢？ 求教了

回答人：chenyiwei
免税期间如有所得，该所得同样应当用于弥补免税期之前的累积税务亏损，并计算亏损弥补年限。不是到免税期过后再补亏。